【裁判字號】    88,易,4746
【裁判日期】    890126
【裁判案由】    妨害名譽等
【裁判全文】
臺灣高雄地方法院刑事判決                        八十八年度易字第四七四六號
    公  訴  人  臺灣高雄地方法院檢察署檢察官
    被      告  乙○○
    被      告  丙○○
    被      告  丁○○
    被      告  己○○
    被      告  甲○○
右列被告因妨害名譽等案件，經檢察官提起公訴（八十八年度偵字第一三六八七、第
一六七三五號及第二三六四一號），及移送併案審理（八十八年度偵字第二八一四四
號及第一七五九八號），本院判決如左：
    主  文
乙○○、丙○○、丁○○、己○○及甲○○共同對於公務員依法執行之職務公然侮辱
，乙○○處有期徒刑參月，丙○○、丁○○、己○○及甲○○各處拘役貳拾日，如易
科罰金，均以參佰元折算壹日。
    事  實
一、乙○○、丙○○及甲○○為兄弟姊妹關係，丁○○為其等之母，己○○為乙○○
    之妻，其等因與鄰居王登發等人因王登發之子玩球不慎撞凹丁○○住家大門，雙
    方致生衝突，而向本院相互提起自訴（乙○○等人自訴王登發、王黃美雲、王登
    川涉嫌侵入住宅、毀損、傷害、殺人未遂及強盜等）及反訴（王登發反訴乙○○
    涉犯誣告罪嫌），經承審法官謝靜雯審理後認定乙○○自訴王登發等人關於侵入
    住宅及強盜部分，為意圖使人受刑事處分而虛構之詞，遂依法以八十七年度自字
    第三二二號刑事判決判處王登發等人此部分無罪及乙○○誣告罪，科處有期徒刑
    六月，併諭知緩刑二年。案經乙○○等人上訴，台灣高等法院高雄分院駁回此部
    分上訴確定，詎乙○○等人因而自行認定承審之謝靜雯法官與王登發等人有所勾
    結，其等竟於乙○○緩刑期間，共同基於散佈於眾之意圖及侮辱之犯意聯絡，自
    八十七年十一月間起，在公眾往來頻繁台一省道旁之高雄縣湖內鄉○○村○○路
    ○段四十號特強有限公司之建物及其旁之空地上，以懸掛七條白布條紅字書寫「
    強盜無罪被害人被判刑法官謝靜雯可惡」、「法官謝靜雯包庇盜匪殘害無辜」、
    「高雄地方法院法官謝靜雯勾結盜匪迫害被害人」、「抓出司法毒蟲謝靜雯」、
    「官匪勾結喪天良」等文字，及八十八年六月間在電腦網路刊載謝靜雯法官勾結
    盜匪之不實訊息之方式公然侮辱公務員謝靜雯法官依法執行之職務。
二、案經謝靜雯法官之配偶戊○○訴請台灣高雄地方法院檢察署檢察官偵查起訴。
    理  由
一、訊據被告乙○○、丙○○、丁○○、己○○及甲○○等人對於右揭犯罪事實坦承
    不諱，核與告訴人戊○○告訴情節相符，並有現場照片三張、另眼新聞雜誌報導
    影本一紙、本院八十七年度自字第三二二號及台灣高等法院高雄分院八十七年度
    上訴字第二二六三號刑事判決各一份、電腦網路投書、文章影本各一份及電腦磁
    片一片在卷可稽，本件事證明確，被告乙○○等人公然侮辱公務員犯行，均堪認
    定，應予依法論科。
二、核被告乙○○、丙○○、丁○○、己○○及甲○○所為，係犯刑法第一百四十條
    第一項後段之侮辱公務員罪。其等間有犯意聯絡及行為分擔，應為共同正犯。審
    酌被告乙○○等人不服刑事判決敗訴之結果，卻未依循法定程序救濟，反以違法
    手段公然指摘、詆毀承審法官之名譽，侮辱其依法執行之職務，並散佈不實事項
    於眾，足以貶抑司法威信，實不宜輕縱，惟被告等人犯後已坦承認錯，將懸掛之
    布條卸下，並登報公開道歉，此有道歉啟事影本附卷可憑，告訴人亦表示願息事
    寧人，不予追究，有卷附刑事撤回告訴狀可稽，本件主要由被告乙○○所主導，
    乙○○現在緩刑期間，丙○○、丁○○、己○○及甲○○等人並無前科，此有本
    院被告全國前案紀錄表、本院被告院內索引卡紀錄表及台灣高雄地方法院檢察署
    刑案資料查註紀錄表在卷可佐等一切情狀，各量處如主文所示之刑，並均諭知易
    科罰金之折算標準。
三、按犯罪被害人之配偶得獨立告訴；告訴乃論之罪，告訴人於第一審辯論終結前，
    得撤回其告訴；又告訴經撤回者，法院應諭知不受理之判決，刑事訴訟法第二百
    三十三條第一項、第二百三十八條第一項，及第三百零三條第三款定有明文。被
    告乙○○、丙○○、丁○○、己○○及甲○○等人因妨害名譽案件，經檢察官提
    起公訴，認被告係犯刑法第三百零九條第一項公然侮辱及第三百十條第二項之加
    重誹謗罪。依同法第三百十四條規定須告訴乃論，茲據被害人謝靜雯法官之配偶
    即告訴人戊○○於本院審理中，聲請撤回其告訴，此有刑事撤回告訴狀在卷足參
    ，揆諸前開說明原應諭知不受理之判決，惟公訴意旨認此部分與前開有罪部分具
    有方法結果牽連關係，茲無庸另於主文為不受理判決之諭知，附此敘明。
四、至公訴人移送併案告訴人庚○○、高太新二人告訴被告乙○○涉犯妨害名譽罪嫌
    部分（八十八年度偵字第一七五九八及第二八一四四號），因本案被告所犯妨害
    名譽罪嫌部分，業經告訴人戊○○聲請撤回告訴，此有刑事撤回告訴狀附卷可憑
    （詳前開不另為不受理判決部分），是上開移送併案部分即失所附麗，且本件移
    送併案妨害名譽部分與前開有罪之侮辱公務員罪部分，亦無何裁判上一罪關係，
    顯非起訴效力所及，本院自不得併予審理，應退回檢察官另為適法處理，併此敘
    明。
據上論結，應依刑事訴訟法第二百九十九條第一項前段，刑法第二十八條、第一百四
十條第一項後段、第四十一條，罰金罰鍰提高標準條例第一條前段、第二條，判決如
主文。
中      華      民      國    八十九    年      一      月    二十六    日
                                  臺灣高雄地方法院刑事第二庭
                                      法  官    蘇  姿  月
右正本證明與原本無異。
如不服本判決，應於送達後十日內，向本院提出上訴狀。
                                      書記官    吳  韻  芳
中      華      民      國    八十九    年      一      月    二十七    日
附錄論罪科刑法條全文
刑法第一百四十條第一項後段
於公務員依法執行職務時當場侮辱或對於其依法執行之職務公然侮辱者，處六月以下
有期徒刑、拘役或一百元以下罰金。


司法院資訊處製作；財團法人民間司法改革基金會備份。
